【裁判字號】    98,訴,572
【裁判日期】    990309
【裁判案由】    違反槍砲彈藥刀械管制條例
【裁判全文】
臺灣花蓮地方法院刑事判決               98年度訴字第572號
公  訴  人  臺灣花蓮地方法院檢察署檢察官簡淑如
被      告  甲○○
選任辯護人  廖學忠律師（法律扶助基金會指派）
上列被告因違反槍砲彈藥刀械管制條例案件，經檢察官提起公訴
（98年度偵字第1375號），本院判決如下：
    主  文
甲○○未經許可，持有可發射子彈具有殺傷力之土造長槍，處有
期徒刑年陸月，併科罰金新臺幣拾萬元，罰金如易服勞役以新
臺幣壹仟元折算壹日，扣案之土造長槍壹支（槍枝管制編號：0
000000000號）沒收。
    事  實
一、甲○○未經許可，無故於民國94年8月2日起，在其位於臺北
    縣烏來鄉○○村○○路 104號之住處，持有具有殺傷力之土
    造長槍 1支（槍枝管制編號0000000000號）。嗣甲○○因檢
    肅流氓條例案件，為警於94年 9月29日上午10時許持複審流
    氓認定書前往甲○○上開住處送達時，在該處 3樓臥室門旁
    目視可及之處當場查獲，並扣得土造長槍1支。
二、案經臺北縣政府警察局新店分局報告臺灣臺北地方法院檢察
    署陳請臺灣高等法院檢察署移轉臺灣花蓮地方法院檢察署檢
    察官偵查起訴。
    理  由
一、按被告以外之人於審判外之言詞或書面陳述，除法律有規定
    者外，不得作為證據，刑事訴訟法第159條第1項固有明文；
    惟被告以外之人於審判外之陳述，雖不符同法第159條之1至
    之 4規定，而經當事人於審判程序同意作為證據，法院審酌
    該言詞陳述或書面陳述作成時之情況，認為適當者，亦得為
    證據。又當事人、代理人或辯護人於法院調查證據時，知有
    第159條第1項不得為證據之情形，而未於言詞辯論終結前聲
    明異議者，視為有前項之同意，同法第159條之5亦定有明文
    。本件檢察官、被告及辯護人於本院審理時，對於本院所引
    用之供述及非供述證據之證據能力均表示沒有意見，且迄於
    言詞辯論終結前未聲明異議。經審酌本院所引用之供述及非
    供述證據資料作成時之情況，核無違法取證或其他瑕疵，認
    為以之作為證據為適當，均得為證據。
二、訊據被告甲○○對於上開犯罪事實坦承不諱，且有臺北縣政
    府警察局新店分局搜索扣押筆錄、扣押物品目錄表及查獲之
    土造長槍扣案可資佐證。而上揭扣案之槍枝，經送往內政部
    警政署刑事警察局以性能檢驗法鑑驗結果：「送鑑土造長槍
    1 枝（槍枝管制編號0000000000號），認係由具擊發機構土
    造金屬槍管製造而成之土造長槍，以打擊底火引爆子彈內火
    藥為發射動力，機械性能良好，經實際測試，可供擊發口徑
    0.27吋建築工業用彈，認具殺傷力。」等情，有該局94年10
    月 5日刑鑑字第0940150376號槍彈鑑定書在卷可稽。而扣案
    土造長槍 1支，既係在被告住處內亦即被告所得支配範圍內
    查獲，自係在被告實力支配之下，而為被告持有無誤。被告
    自白，核與事實相符，事證明確，自應依法論科。
三、按被告行為時，刑法第42條第2項前段規定：「易服勞役以1
    元以上 3元以下折算一日」，又被告行為時之易服勞役折算
    標準，業據廢止修正前之罰金罰鍰提高標準條例第 2條前段
    規定，就其原定數額提高為100倍折算1日，則被告行為時之
    易服勞役折算標準，應以銀元300元即新臺幣900元折算 1日
    。惟95年7月1日修正公布施行之刑法第 42條第3項前段規定
    ：「易服勞役以新臺幣1,000元、2,000元或3,000元折算1日
    」。比較修正前後之易服勞役折算標準，以修正後之規定，
    較有利於被告，則應依刑法第2條第1項但書規定，適用修正
    後之刑法第42條第 3項前段規定，定其罰金易服勞役之折算
    標準。次按槍砲彈藥刀械管制條例所規定之持有行為，其持
    有之繼續，為行為之繼續，而非狀態之繼續；亦即一經持有
    該條例所規定之槍砲、彈藥或刀械，其犯罪即已成立，但其
    完結須繼續至持有行為終了時為止（最高法院90年度台非字
    第21號判決參照）。又行為人於實行犯罪之初，主觀上縱與
    其他行為人間有犯意聯絡，但於經司法警察（官）、檢察事
    務官或檢察官查獲之際，對爾後是否遭法院羈押而得否依其
    原有犯意賡續實行犯罪，因已失其自主性而無從預知，是其
    主觀上之犯意及客觀上之犯罪行為，俱因遭查獲而中斷，縱
    依事後之客觀情況，行為人仍得再度實行犯罪，亦難謂與查
    獲前之犯罪行為係出於同一犯意；且犯行既遭查獲，依社會
    通念，亦期其因此自我檢束不再犯罪，乃竟重蹈前非，自應
    認係另行起意，因被查獲致其犯意中斷而告中止（最高法院
    97年台上字第 244號判決參照）。查被告雖供稱本案係同時
    持有 3支槍枝，其中2支已於94年3月16日為警查獲，當時本
    案之槍枝因置放在衣櫃中未為警查獲等語，惟本案被告前開
    為警查獲之 2支槍枝，業經最高法院以97年度台上字第5623
    號判處罪刑確定，且被告於94年 3月16日為警查獲後，旋遭
    羈押，迨至同年 8月2日始出監。嗣警於同年9月29日因流氓
    案件前往被告上開住處，見本案長槍放置在被告三樓臥室門
    旁而查獲等情，除為被告自承在卷外，復有臺灣高等法院被
    告前案紀錄表、臺北縣政府警察局新店分局94年12月27日北
    縣警店刑字第0940047869號刑事案件報告書在卷可參，並經
    本院依職權調取上揭最高法院以97年度台上字第5623號全卷
    查核無訛。則被告在前案（即最高法院以97年度台上字第56
    23號）查獲後遭羈押，堪認對本案槍枝已喪失支配管領力並
    中斷主觀犯意，迨同年8月2日出監後，又將本案槍枝自衣櫃
    移放在三樓門旁，則被告顯已另起意持有本案槍枝，並重新
    建立對本案槍枝之支配管領力，而另構成持有槍枝之犯意及
    犯行，亦非可認與前案部分可認係基於概括犯意之連續犯行
    ，應堪認定。是核被告所為，係犯槍砲彈藥刀械管制條例第
    8條第4項之未經許可持有其他可發射子彈具有殺傷力之土造
    長槍罪。檢察官認被告係寄藏其他可發射子彈具有殺傷力之
    土造長槍，容有未洽。爰審酌被告前已因持有槍枝為警查獲
    ，並經羈押，仍未心生警惕，在出監後又持有本案槍枝，犯
    罪之動機、目的、手段，任意持有槍枝嚴重危害社會治安，
    及犯罪後尚能坦承犯行等一切情狀，量處如主文所示之刑，
    並就罰金部分諭知易服勞役之折算標準。至扣案具殺傷力之
    土造長槍一支，係違禁物，自應依刑法第38條第1項第1款之
    規定，併予諭知沒收。
據上論斷，應依刑事訴訟法第299條第1項前段，槍砲彈藥刀械管
制條例第8條第4項，刑法第2條第1項但書、第11條前段、第42條
第3項前段、第38條第1項第1款，判決如主文。
本案經檢察官簡淑如到庭執行職務。
中    華    民    國    99    年    3     月    9     日
                  刑事第一庭  審判長  法  官  陳世博
                                      法  官  曹庭毓
                                      法  官  林恒祺
以上正本證明與原本無異。
如不服本判決應於收受送達後10日內向本院提出上訴書狀，並應
敘述具體理由。其未敘述上訴理由者，應於上訴期間屆滿後20日
內向本院補提理由書(均須按他造當事人之人數附繕本)「切勿逕
送上級法院」。
中    華    民    國    99    年    3     月    9     日
                                書記官
附錄本判決論罪之法律條文：
槍砲彈藥刀械管制條例第8條第4項
未經許可，製造、販賣或運輸鋼筆槍、瓦斯槍、麻醉槍、獵槍、
空氣槍或第 4條第1項第1款所定其他可發射金屬或子彈具有殺傷
力之各式槍砲者，處無期徒刑或5年以上有期徒刑，併科新臺幣1
千萬元以下罰金。
未經許可，轉讓、出租或出借前項所列槍枝者，處 5年以上有期
徒刑，併科新臺幣1千萬元以下罰金。
意圖供自己或他人犯罪之用，而犯前二項之罪者，處無期徒刑或
7年以上有期徒刑，併科新臺幣 1 千萬元以下罰金。
未經許可，持有、寄藏或意圖販賣而陳列第 1項所列槍枝者，處
3年以上10年以下有期徒刑，併科新臺幣700萬元以下罰金。
第1項至第3項之未遂犯罰之。

司法院資訊處製作；財團法人民間司法改革基金會備份。
